【裁判字號】    99,交聲,425
【裁判日期】    990414
【裁判案由】    違反道路交通管理處罰條例聲明異議
【裁判全文】
臺灣桃園地方法院交通事件裁定      99年度交聲字第425號
原處分機關  交通部公路總局新竹區監理所中壢監理站
異  議  人
上列受處分人因違反道路交通管理處罰條例案件，不服原處分機
關交通部公路總局新竹區監理所中壢監理站中華民國99年3月24
日所為之處分（原處分案號：竹監營字第裁53-DB0000000號），
向本院聲明異議，本院裁定如下：
    主  文
異議駁回。
    理  由
一、原處分意旨略以：異議人即受處分人甲○○於民國99年2 月
    8 日下午1 時5 分許，騎乘車牌號碼F7J-327 號重型機車，
    沿桃園縣中壢市○○路往中壢方向行駛，行經有燈光號誌管
    制之中正路與中正路1274巷口處時，違規闖紅燈直行，為警
    製單舉發違規，經由原處分機關依道路交通管理處罰條例第
    53條第1 項、第63條之規定，裁處異議人罰鍰新臺幣（下同
    ）1,800元，併計違規點數3 點。
二、異議意旨略以：異議人於前揭時間以時速30公里之速度騎乘
    機車沿慢車道行駛，行經前開路口時，係於黃燈時通過停止
    線直行，並未闖紅燈，然本件取締警員所在位置，並無法看
    到異議人車輛通過停止線之情況，員警率爾認定異議人闖紅
    燈，顯有謬誤，為此請准予撤銷原處分云云。
三、本院查：
  (一)證人即舉發員警彭建堯於本院調查時結證稱：「（請說明舉
    發情形？）當時我是在中正路1276巷口前，觀音往中壢方向
    ，我是站觀音往中壢方向的後方即本院卷第5 頁上面照片綠
    色箱型車的位置，我們是要攔停闖紅燈的人，在13 點05 分
    時，我看到號誌已經變成紅燈，我看到本案異議人騎重型機
    車直行，所以我將其攔停並依法告發」、「（你說你站立位
    置可否看到異議人闖紅燈？）可以，我站的方向可以看到異
    議人遭舉發紅綠燈背面燈號，背面燈號與異議人看到的紅綠
    燈是連動燈號，就是同時變換燈號」、「（當時你是看到異
    議人闖紅燈還是黃燈？）紅燈」、「（那時距離黃燈變換多
    久？）已經變成紅燈2 、3 秒以後異議人才通過路口」、「
    （你如何確定異議人不是通過停止線後燈號才變成紅燈？）
    我就是目視看到異議人闖紅燈」（本院卷第20頁反面至第21
    頁），此外復有異議人提出之現場照片4 張在卷可考，佐以
    證人彭建堯不過係單純執行交通勤務之警員，之前與異議人
    素不相識，並無過節，僅因服勤交通勤務，而偶然舉發本件
    違規而已，當無憑空捏造違規事實，誣攀異議人之必要，應
    足認其前開指述屬實，可以採信。
  (二)異議人甲○○雖以前詞置辯，惟查，證人彭建堯於本院訊問
    中就異議人如何騎乘機車闖紅燈直行一節證述詳實已如前述
    ，且依異議人所提出之現場照片4 張可知，該處路口雖為微
    彎之彎道，然以證人彭建堯於本院訊問中陳稱伊當時站立之
    位置已經接近車道上（本院卷第21頁）等節，可認證人彭建
    堯值勤位置確實可以有效監控整個路口，判斷燈號轉換情形
    ，及車輛通過停止線及路口之情況，是異議人事後辯稱伊於
    黃燈時通過路口之停止線，取締員警無法目視得知車輛通過
    停止線之情況云云，顯係事後卸責之詞，並無可採。
  (三)綜上，異議人之違規行為已甚明確，自應依法裁罰。
四、按汽車駕駛人，行經有燈光號誌管制之交岔路口闖紅燈者，
    處新臺幣1,800 元以上5,400 元以下罰鍰，並應記違規點數
    3 點，道路交通管理處罰條例第53條第1 項、第63條第1 項
    第3 款分別定有明文。經查，異議人確有上開闖紅燈直行之
    違規事實，已如前述，原處分機關因依上開規定，裁處異議
    人罰鍰1,800 元，並記違規點數3 點，經核並無不合。異議
    人以其並未闖紅燈為由，向本院聲明異議，為無理由，應予
    駁回，爰裁定如主文。
據上論斷，應依道路交通案件處理辦法第19條，裁定如主文。
中    華    民    國    99    年    4     月    14    日
                  刑事第五庭  法  官  江春瑩
以上正本證明與原本無異。
如不服本裁定，應於裁定送達後5 日內向本院提出抗告狀。
                              書記官  羅婉榕
中    華    民    國    99    年    4     月    20    日

司法院資訊處製作；財團法人民間司法改革基金會備份。
